臺灣臺中地方法院刑事判決　　　　　　　　　　　　九十一年度中簡上字第七六號
　　上　訴　人　　乙○○
　　即　被　告
右上訴人即被告因違反毒品危害防制條例案件，不服本院台中簡易庭九十年度中簡字
第二二四０號中華民國九十年十二月十五日第一審簡易判決（聲請案號：臺灣臺中地
方法院檢察署九十年度偵字第二０六０八號），提起上訴，本院管轄之第二審合議庭
判決如左：
    主  文
上訴駁回。
    事  實
一、乙○○前有違反麻醉藥品管理條例、偽造文書、販賣第一級毒品、違反毒品危害
    防制條例等多次前科，其中於民國（下同）八十七年間因違反毒品危害防制條例
    案件，經本院八十七年度訴字第一０七六號判處有期徒刑九月確定，於八十八年
    三月二日執行完畢，猶不知悔改，復基於意圖為自己不法所有，於九十年九月二
    十日十八時許，在台中縣大里市○村街六十三號住處門前，拾獲第一級毒品海洛
    因一包（驗餘淨重０點一六公克），即將之侵占入己，並持有之。嗣於同日二十
    時三十分許，在臺中縣大里市○○里○村街六十三號前，為警接獲線報而至該處
    查緝毒品案件，見乙○○騎乘機車之車牌號碼與報案線索相同，予以盤查乙○○
    ，而查悉上情，並扣得乙○○持有之上開海洛因一包。
二、案經臺中市警察局第三分局報請臺灣臺中地方法院檢察署檢察官偵查後聲請簡易
    處刑。
    理  由
一、訊據上訴人即被告乙○○對其於右揭時地拾獲海洛因一包，且為警查獲之事並不
    否認，惟矢口否認有侵占及持有海洛因犯意，辯稱：伊是要將毒品連同垃圾拿去
    丟掉，且警方盤查時，伊係主動拿出云云。惟查，被告右揭侵占遺失物及持有第
    一級毒品海洛因之犯行，業據被告對扣案之海洛因確係自其身上查獲之事所不否
    認，復有扣案之第一級毒品海洛因一包扣案可稽，上開海洛因經送法務部調查局
    鑑驗結果，驗餘淨重０點一六公克，確係海洛因無訛，亦有法務部調查局鑑定通
    知書可佐；又查，被告拾獲扣案海洛因之時間距其為警查獲時，已逾一小時之久
    ，倘其無為自己不法所有之意圖，何以持有上開扣案海洛因，是被告拾獲海洛因
    後，其具為自己不法所有之意圖而予以侵占甚明。至被告辯稱：當時是要將毒品
    連同垃圾拿去丟掉云云，惟被告對其拾獲時即知悉拾獲之物為海洛因毒品之事亦
    自承在卷，且對其住家斜對面即有垃圾桶之事亦不否認，倘其無侵占該毒品並加
    以持有之意思，自始即毋需將之放入口袋，並於拾獲一個多小時後再特別丟棄，
    且證人即本件查獲警員甲○○亦證稱：當時被告手上沒有提垃圾，查獲時被告說
    是要去買香煙等語（見本院九十一年二月二十六日訊問筆錄），是被告所辯，顯
    非可採；另被告辯稱：為警方盤查時，伊係主動拿出云云，惟查，本件查獲經過
    ，業據證人即本件查獲警員甲○○於本院證稱：當時接獲民眾報案，說查獲的美
    村街六三號有毒品交易，並指明車牌號碼，我們即到現場埋伏，看到被告從住處
    推著機車走出來，而機車車牌是民眾報案的機車號碼，我們就上前盤查被告。我
    們表明來意請被告配合後，被告就從口袋拿出一包海洛因等語，足見警方係接擭
    線報，認被告涉有違反毒品危害防制條例之相關罪嫌，特別對被告予以盤查，被
    告才交出身上所持有之海洛因，被告並非於警方不知情之際，主動向警方交出持
    有之毒品海洛因，是被告所辯，不足採信，事證明確，其犯行堪予認定。
二、核被告乙○○所為，係犯刑法第三百三十七條之侵占遺失物罪及毒品危害防制條
    例第十一條第一項之持有第一級毒品海洛因罪。被告係一行為觸犯上開二罪名，
    為想像競合犯，應從一重之毒品危害防制條例第十一條第一項之罪處斷。聲請簡
    易處刑書於犯罪事實欄已載明被告「拾獲海洛因而放入口袋內持有」之犯行，應
    認業已起訴，為起訴效力所及，至處刑書於證據並所犯法條欄未載被告犯侵占遺
    失物罪，顯係漏列，附此敘明。又查，被告前有違反麻醉藥品管理條例、偽造文
    書、販賣第一級毒品、違反毒品危害防制條例等多次前科，其中於八十七年間因
    違反毒品危害防制條例案件，經本院八十七年度訴字第一０七六號判處有期徒刑
    九月確定，於八十八年三月二日執行完畢，有臺灣臺中地方法院檢察署刑案查註
    紀錄表及臺灣高等法院被告全國前案紀錄表在卷可稽，其受有期徒刑之執行完畢
    ，五年內再犯本件有期徒刑以上之罪，為累犯，依刑法第四十七條之規定加重其
    刑。原審適用毒品危害防制條例第十一條一項、第十八條第一項前段、刑法第十
    一條前段、第三百三十七條、第五十五條、第四十七條、第四十一條第一項前段
    、罰金罰鍰提高標準條例第一條前段、第二條之規定，逕以簡易判決量處有期徒
    刑五月，並諭知易科罰金之折算標準，且就扣案之第一級毒品海洛因一包（淨重
    ○點一六公克）併予宣告沒收銷燬，其認事用法均無不合，量刑亦屬妥適，被告
    乙○○在本院所執前詞置辯，顯非可採，已如前述，其上訴為無理由，應予駁回
    。
據上論斷，應依刑事訴訟法第四百五十五條之一第一項、第三項、第三百六十八條，
判決如主文。
本案經檢察官洪瑞芬到庭執行職務。
中      華      民      國    九十一    年      三      月    二十五    日
                                        臺灣臺中地方法院刑事第四庭
                                            審判長法  官  王國棟
                                                  法  官  賴妙雲
                                                  法  官  黃家慧
右正本證明與原本無異。
不得上訴。
                                                  書記官
中      華      民      國    九十一    年      三      月    二十五    日
